【裁判字號】    97,台抗,444
【裁判日期】    970619
【裁判案由】    貪污聲請具保停止羈押及延長羈押
【裁判全文】
最高法院刑事裁定              九十七年度台抗字第四四四號
抗  告  人  甲○○
上列抗告人因貪污案件，不服台灣高等法院中華民國九十七年五
月九日駁回聲請具保停止羈押及延長羈押之裁定（九十七年度聲
字第五四一號、九十六年度上訴字第三五二八號），提起抗告，
本院裁定如下：
    主  文
抗告駁回。
    理  由
一、對駁回聲請具保停止羈押裁定提起抗告部分：
按羈押之被告除有刑事訴訟法第一百十四條各款所列情形之一，
經具保聲請停止羈押不得駁回外，其他因犯罪經依法羈押之被告
應否許可停止羈押，事實審法院本有斟酌訴訟進行程度及其他一
切情事自由裁量之權。本件抗告人甲○○於原審法院聲請意旨略
以：抗告人雖經第一審法院判處有期徒刑十年四月，然本案應無
何事證尚待調查，若准予抗告人具保停止羈押，其並不影響嗣後
審判程序之進行，且基於衡平原則及比例原則，亦應無再繼續羈
押抗告人之必要，為此聲請具保停止羈押云云。原裁定以：抗告
人因涉犯貪污治罪條例第四條第一項第五款之對於違背職務之行
為收受賄賂罪，其最輕本刑為十年以上有期徒刑之罪；抗告人有
前揭犯行，業經證人徐國勝、吳若禎、陳玉城、蕭金城、林書正
、莊淑雅、吳榮宗等人供述明確，復經第一審法院判處有期徒刑
十年四月，褫奪公權四年，堪認抗告人犯罪嫌疑重大；本案雖前
經辯論終結，惟因尚有應行調查之處，而裁定再開辯論；抗告人
對於違背職務之行為收受賄賂而縱放人犯，其犯罪情節重大，非
予羈押，顯難進行審判及執行，而其羈押原因尚未消滅，因而駁
回抗告人具保停止羈押之聲請。經核於法尚無違誤。抗告意旨略
以：原審於裁定再開辯論後，並未為任何調查及再開準備程序云
云，其任意指摘原裁定關於此部分不當，非有理由，應予駁回。
二、對延長羈押裁定提起抗告部分：
本件原審延長羈押裁定以：抗告人涉犯貪污治罪條例第四條第一
項第五款之對於違背職務之行為收受賄賂罪，經法官訊問後，認
其犯罪嫌疑重大，非予羈押，顯難進行審判，於民國九十六年八
月二十日執行羈押，嗣經依法延長羈押，至九十七年五月十九日
羈押期間即將屆滿。茲以前項原因依然存在，認有繼續羈押之必
要，因而依刑事訴訟法第一百零八條第一項、第五項，裁定自九
十七年五月二十日起，延長羈押二月。經核於法尚無違誤。抗告
意旨略以：原審雖一再再開辯論，然並未為任何實質調查，本件
並無延長羈押之必要云云。然查被告犯罪嫌疑是否重大，有無羈
押及繼續羈押之必要，俱屬事實問題，審理事實之法院本有審酌
裁量之職權。抗告意旨並未具體指摘原裁定有何違背法令之處，
徒憑己見，任意爭執，其此部分抗告難認為有理由，應予駁回。
據上論結，應依刑事訴訟法第四百十二條，裁定如主文。
中    華    民    國  九十七  年    六    月   十九   日
                      最高法院刑事第一庭
                          審判長法官  董  明  霈
                                法官  林  茂  雄
                                法官  張  祺  祥
                                法官  吳  昆  仁
                                法官  蘇  振  堂
      本件正本證明與原本無異
                                      書  記  官
中    華    民    國  九十七  年    六    月  二十六  日
                                                      Ｅ


司法院資訊處製作；財團法人民間司法改革基金會備份。
